臺灣苗栗地方法院民事裁定
111年度聲字第37號
聲  請  人  江謝良英
相  對  人  臺灣新光商業銀行股份有限公司

法定代理人  李增昌  
相  對  人  黃美真  
上列當事人間聲請停止執行事件，本院裁定如下：
　　主　　文
聲請人供擔保新臺幣（下同）118萬0,942元後，本院111年度司
執字第1869號強制執行事件就附表所示不動產之強制執行程序，
於本院111年度訴字第243號第三人異議之訴事件判決確定或和解
、撤回起訴前，應暫予停止。 
　　 理　　由
一、按強制執行程序開始後，除法律另有規定外，不停止執行。
    有回復原狀之聲請，或提起再審或異議之訴，或對於和解為
    繼續審判之請求，或提起宣告調解無效之訴、撤銷調解之訴
    ，或對於許可強制執行之裁定提起抗告時，法院因必要情形
    或依聲請定相當並確實之擔保，得為停止強制執行之裁定，
    強制執行法第18條第1、2項定有明文。所謂必要情形，固由
    法院依職權裁量定之。然法院為此決定，應就異議之訴在法
    律上是否顯無理由，以及如不停止執行，將來是否難於回復
    執行前之狀態，及倘予停止執行，是否無法防止債務人濫行
    訴訟以拖延執行，致債權人之權利無法迅速實現等各種情形
    予以斟酌，以資平衡兼顧債務人及債權人雙方之利益。至該
    異議之訴實體上有無理由，則非法院於裁定停止強制執行時
    應予審酌之事項。另法院因必要情形或依聲請定相當並確實
    之擔保，為停止強制執行之裁定者，該擔保金額之多寡應如
    何認為相當，固屬法院職權裁量之範圍；惟此項擔保係擔保
    執行債權人因停止執行所應受之損害，故法院定擔保金額時
    ，自應斟酌該債權人因停止執行可能遭受之損害，以為衡量
    之標準，非以債權額為依據（最高法院98年度台抗字第375
    號、93年度台抗字第723號裁定、92年度台抗字第480號裁定
    意旨參照）。
二、本件聲請意旨略以：如附表所示不動產（下稱系爭房地）原
    為聲請人所有，聲請人於民國105年11月4日遭其子沈萬山欺
    騙稱相對人黃美真（下稱黃美真）邀沈萬山合夥做仲介，因
    仲介公司負債，向聲請人借房地權狀以向銀行貸款云云，然
    黃美真竟將除附表編號2未保存登記建物外之系爭房地以買
    賣方式登記至自己名下，且向相對人臺灣新光商業銀行股份
    有限公司(下稱新光銀行）貸款未清償，遭新光銀行聲請強
    制執行，經本院111年度司執字第1869號執行事件（下稱系
    爭執行事件）就系爭房地為強制執行。系爭房地係黃美真以
    偽造文書方式取得所有權，物權行為無效，聲請人仍為系爭
    房地所有權人，已提起第三人異議之訴，為此依強制執行法
    第18條第2項規定，願供擔保聲請裁定系爭執行事件於第三
    人異議之訴判決確定或和解成立前停止執行。
三、經查：
（一）新光銀行以黃美真為債務人，對其所有系爭房地聲請強制
      執行，經本院以系爭執行事件執行中，聲請人已提第三人
      異議之訴，經本院以111年度訴字第243號受理等情，業經
      本院調閱上開卷宗核閱屬實。聲請人提起第三人異議之訴
      所據事由，尚待法院調查證據、認定事實，於法非顯無理
      由，且倘不停止執行，聲請人將難以回復執行前之狀態，
      是聲請人聲請停止執行程序，核與強制執行法第18條第2 
      項之規定相符，應予准許。
（二）新光銀行因停止執行所受損害，應為聲請人提起第三人異
      議之訴未確定而停止執行之期間，其債權金額因延宕受償
      之利息損失。聲請人所提訴訟適用通常訴訟程序，訴訟標
      的價額逾150 萬元，為得上訴至第三審案件；爰參考各級
      法院辦案期限實施要點規定，通常訴訟程序第一審、第二
      審、第三審辦案期限分別為1 年4 月、2年、1年，共計4 
      年4 月，加計上訴、送達等期間，估算因上開訴訟而停止
      執行之期間為4年6月。又新光銀行聲請執行之本金債權額
      為524萬8,633元，有執行卷附聲請狀可憑，爰以民法第20
      3 條規定之法定利率即週年利率百分之5 計算新光銀行所
      受利息損失為118萬0,942元（計算式：524萬8,633元×5 ％
      ×（4＋6/12）年＝118萬0,942元，元以下四捨五入），爰酌
      定聲請人應供擔保之金額以上開金額為適當。
四、依強制執行法第18條第2項，裁定如主文　　
中　　華　　民　　國　　111 　年　　7 　　月　　5 　　日
                  民事第二庭    法　官　曾明玉
以上正本係照原本作成
如不服本裁定應於送達後10日內向本院提出抗告狀，並繳納抗告
費新臺幣1,000元。
中　　華　　民　　國　　111 　年　　7 　　月　　5 　　日
                                書記官　林美黛
附表：
編號 土　　　　地　　　　坐　　　　落     面　積 權　利 範　圍  縣　市 鄉鎮市區 段 小段 地號 平方公尺  1 苗栗縣 苗栗市 文聖  39 155.63 全部  備考       2 苗栗縣 苗栗市 文聖  40 81.20 10分之8  備考       3 苗栗縣 苗栗市 文新  558-1 129.00 全部  備考 特定農業區 / 農牧用地      4 苗栗縣 苗栗市 文新  558 2.00 全部  備考 特定農業區 / 農牧用地      5 苗栗縣 苗栗市 文新  557-2 4.00 全部  備考 特定農業區 / 甲種建築用地      

編號 建號 基  地  坐  落 -------------- 建  物  門  牌 建築式樣主要建築材料及房屋層數 建物面積（平方公尺）  權利範圍     樓　　層　　面　　積 合　　　　　　　　計 附屬建物主要建築材料及用途  1 23 苗栗縣○○市○○段00地號 -------------- 苗栗縣○○市○○里00鄰○○路000巷00弄00號 住家用、鋼筋混凝土造 一層: 64.11 二層: 62.75 屋頂突出物: 12.20 合計: 139.06 陽台12.42 全部  備考      2 995 苗栗縣○○市○○段00地號:；文新段557-2、558-1地號 -------------- 苗栗縣○○市○○里00鄰○○路000巷00弄00號 住家用，RC造，鋼架造 一層: 68.65 二層: 77.65 三層: 128.20 合計: 274.5 雨遮36.00 全部  備考 未辦保存登記建物、建號係會測後暫編